---
title: "Leer digitale vaardigheden hier"
output:
  html_document:
    toc: true
    toc_float: true
    collapsed: false
    number_sections: false
    toc_depth: 1
    #code_folding: hide
---

```{r, echo=FALSE}
htmltools::img(src = knitr::image_uri(file.path("C:","Users","Gigi","OneDrive - UCL","Documents","UCL","MASTER","MASTER 2","Q2","Model biologiques","github","Internet Guide","bon","Case-Telenet","images", "logo2.png")), 
               alt = 'logo', 
               width = "80",
               height = "80",
               style = 'position:absolute; top:0; right:0; padding:10px;')
```


```{r setup, include=FALSE}
knitr::opts_chunk$set(message=FALSE,warning=FALSE, cache=TRUE)
```

<style type="text/css">
.title {
  display: none;
}
.list-group-item.active, .list-group-item.active:focus, .list-group-item.active:hover {
    background-color: orange;
}

a:link {
    color: green;
}

 a:hover {
    color: red;
}
</style>

Volg de eenvoudige stappen op deze pagina om in een paar klikken toegang te krijgen tot wat u nodig hebt. U kunt de taal bovenaan het scherm veranderen. Meer hulp nodig? **Bel ons: 015 66 66 66.** Wij zijn er voor u ! Heeft u deze gids niet nodig? Druk [hier](https://www.google.com/).


# Bekijk uw e-mails

1. Voor **Gmail**, druk op deze link : <https://www.google.com/intl/nl/gmail/about/>.

2. Voor **Outlook**, druk op deze link : <https://outlook.live.com/owa/>.

#### Hulp nodig ?

1. Hebt u al een account ? Druk dan op **‘Sign in’**. 
2. Hebt u nog geen account ? Druk dan op **'Create an account'**.


# Toegang tot uw bank

1. Voor **Belfius**, druk op deze link : <https://www.belfius.be/common/FR/fw/language.html>.

2. Voor **BNP**, druk op deze link : <http://rmarkdown.rstudio.com>.

#### Meer hulp nodig ?

We raden u aan de klantendienst te bellen:

1. Bel Belfius: 02 222 12 02

2. Bel BNP: 00 33 1 57 08 22 00

# Ergens naartoe ?

Hebt u een adres, zoekt u naar een winkel, restaurant of doktershuis ? Gebruik dan dit hulpmiddel : [Google Maps](https://www.google.com/maps).

# Praktische links

Deze links zijn het meest bezocht in België:

1. [Google](https://www.google.com/)
2. [Youtube](https://www.youtube.com/)
3. [Smartshcool](https://www.smartschool.be/)
4. [Het Laatste Nieuws](https://www.hln.be/)
5. [Le Soir](https://www.lesoir.be/)

